<?xml version='1.0' encoding='utf-8'?>
<verb default="athbhunaigh" disambig="">
  <verbalNoun default="athbhunú" />
  <verbalAdjective default="athbhunaithe" />
  <tenseForm default="athbhunaigh" tense="Past" dependency="Indep" person="Base" />
  <tenseForm default="athbhunaíomar" tense="Past" dependency="Indep" person="Pl1" />
  <tenseForm default="athbhunaíodar" tense="Past" dependency="Indep" person="Pl3" />
  <tenseForm default="athbhunaíodh" tense="Past" dependency="Indep" person="Auto" />
  <tenseForm default="athbhunaigh" tense="Past" dependency="Dep" person="Base" />
  <tenseForm default="athbhunaíomar" tense="Past" dependency="Dep" person="Pl1" />
  <tenseForm default="athbhunaíodar" tense="Past" dependency="Dep" person="Pl3" />
  <tenseForm default="athbhunaíodh" tense="Past" dependency="Dep" person="Auto" />
  <tenseForm default="athbhunaíodh" tense="PastCont" dependency="Indep" person="Base" />
  <tenseForm default="athbhunaínn" tense="PastCont" dependency="Indep" person="Sg1" />
  <tenseForm default="athbhunaíteá" tense="PastCont" dependency="Indep" person="Sg2" />
  <tenseForm default="athbhunaímis" tense="PastCont" dependency="Indep" person="Pl1" />
  <tenseForm default="athbhunaídís" tense="PastCont" dependency="Indep" person="Pl3" />
  <tenseForm default="athbhunaítí" tense="PastCont" dependency="Indep" person="Auto" />
  <tenseForm default="athbhunaíodh" tense="PastCont" dependency="Dep" person="Base" />
  <tenseForm default="athbhunaínn" tense="PastCont" dependency="Dep" person="Sg1" />
  <tenseForm default="athbhunaíteá" tense="PastCont" dependency="Dep" person="Sg2" />
  <tenseForm default="athbhunaímis" tense="PastCont" dependency="Dep" person="Pl1" />
  <tenseForm default="athbhunaídís" tense="PastCont" dependency="Dep" person="Pl3" />
  <tenseForm default="athbhunaítí" tense="PastCont" dependency="Dep" person="Auto" />
  <tenseForm default="athbhunaíonn" tense="PresCont" dependency="Indep" person="Base" />
  <tenseForm default="athbhunaím" tense="PresCont" dependency="Indep" person="Sg1" />
  <tenseForm default="athbhunaímid" tense="PresCont" dependency="Indep" person="Pl1" />
  <tenseForm default="athbhunaítear" tense="PresCont" dependency="Indep" person="Auto" />
  <tenseForm default="athbhunaíonn" tense="PresCont" dependency="Dep" person="Base" />
  <tenseForm default="athbhunaím" tense="PresCont" dependency="Dep" person="Sg1" />
  <tenseForm default="athbhunaímid" tense="PresCont" dependency="Dep" person="Pl1" />
  <tenseForm default="athbhunaítear" tense="PresCont" dependency="Dep" person="Auto" />
  <tenseForm default="athbhunóidh" tense="Fut" dependency="Indep" person="Base" />
  <tenseForm default="athbhunóimid" tense="Fut" dependency="Indep" person="Pl1" />
  <tenseForm default="athbhunófar" tense="Fut" dependency="Indep" person="Auto" />
  <tenseForm default="athbhunóidh" tense="Fut" dependency="Dep" person="Base" />
  <tenseForm default="athbhunóimid" tense="Fut" dependency="Dep" person="Pl1" />
  <tenseForm default="athbhunófar" tense="Fut" dependency="Dep" person="Auto" />
  <tenseForm default="athbhunódh" tense="Cond" dependency="Indep" person="Base" />
  <tenseForm default="athbhunóinn" tense="Cond" dependency="Indep" person="Sg1" />
  <tenseForm default="athbhunófá" tense="Cond" dependency="Indep" person="Sg2" />
  <tenseForm default="athbhunóimis" tense="Cond" dependency="Indep" person="Pl1" />
  <tenseForm default="athbhunóidís" tense="Cond" dependency="Indep" person="Pl3" />
  <tenseForm default="athbhunófaí" tense="Cond" dependency="Indep" person="Auto" />
  <tenseForm default="athbhunódh" tense="Cond" dependency="Dep" person="Base" />
  <tenseForm default="athbhunóinn" tense="Cond" dependency="Dep" person="Sg1" />
  <tenseForm default="athbhunófá" tense="Cond" dependency="Dep" person="Sg2" />
  <tenseForm default="athbhunóimis" tense="Cond" dependency="Dep" person="Pl1" />
  <tenseForm default="athbhunóidís" tense="Cond" dependency="Dep" person="Pl3" />
  <tenseForm default="athbhunófaí" tense="Cond" dependency="Dep" person="Auto" />
  <moodForm default="athbhunaíodh" mood="Imper" person="Base" />
  <moodForm default="athbhunaím" mood="Imper" person="Sg1" />
  <moodForm default="athbhunaigh" mood="Imper" person="Sg2" />
  <moodForm default="athbhunaímis" mood="Imper" person="Pl1" />
  <moodForm default="athbhunaígí" mood="Imper" person="Pl2" />
  <moodForm default="athbhunaídís" mood="Imper" person="Pl3" />
  <moodForm default="athbhunaítear" mood="Imper" person="Auto" />
  <moodForm default="athbhunaí" mood="Subj" person="Base" />
  <moodForm default="athbhunaímid" mood="Subj" person="Pl1" />
  <moodForm default="athbhunaítear" mood="Subj" person="Auto" />
</verb>
